臺灣臺中地方法院刑事判決
111年度金訴字第691號
                                    111年度金訴字第755號
公  訴  人  臺灣臺中地方檢察署檢察官
被      告  李明倫


            林仕勛


            黃全偉


            寇勝綱


            蘇品伃


            陳一民


            杜宛娟



            蔡宇銦



            呂幸訕



上列被告等因違反洗錢防制法等案件，經檢察官追加起訴（111
年度蒞追字第4號）及言詞追加起訴，本院判決如下：
    主    文
本件公訴不受理。
    理    由
一、公訴意旨略以：緣莊周文(綽號「文哥」)為新力旺國際控股
    股份有限公司(下稱新力旺公司)、新力達國際數位科技股份
    有限公司(下稱新力達公司)及新中威國際控股股份有限公司
    (下稱新中威公司)負責人，亦為新力旺集團總裁，統整新力
    旺集團之運作。洪瓊琦(綽號琦哥)為群旺國際開發有限公司
    (下稱群旺公司)負責人，亦為新力旺公司副總經理兼股東、
    新力達公司及新中威公司董事。莊周文等人經營線上博奕集
    團，並架設GPK平臺，招攬如附表一所示之經營線上賭博網
    站之站主（下簡稱站主）加入GPK平臺，並介接起訴書如附
    表二所示之各大博弈系統供應商，由各博弈系統供應商提供
    各種博弈遊戲類型，是站主只需加入GPK平臺，即可連結至各
    大博奕系統供應商所提供之博奕遊戲，GPK平臺係連接站主與
    博奕系統供應商之中間者。GPK平臺公開對外招攬站主，並
    與站主洽談設立賭博網站之抽成條件，並於該平臺自行架設
    名為「戰神娛樂城」(簡稱pk、戰神GPK)之賭博網站（莊周
    文、洪瓊琦均經臺灣臺中地方檢察署另案提起公訴，為本院
    以109年度金重訴字第2881號、110年度金重訴字第404號、
    第1823號等案件審理中，下稱另案）。嗣由新力旺公司轄下
    之群旺公司先以臺中市北屯區崇德路與文心路口為線上博弈
    洗錢機房，嗣於107年10月15日以林宜屏名義承租位在臺中
    市○○區○○○街0段000號4樓之1為線上博弈洗錢機房，再於108
    年10月15日改由被告寇勝綱以其名義續租上開處所。被告寇
    勝綱、李明倫、林仕勛、黃全偉、呂幸訕、蘇品伃、杜宛娟
    、蔡宇銦及陳一民（下稱被告九人）均明知由莊周文等人發
    起、主持及操縱之洗錢犯罪集團，係屬成員3人以上，所犯
    為最重本刑逾5年有期徒刑之刑之罪，所組成具有牟利性、
    持續性及結構性之犯罪組織，竟均因缺錢花用，分別基於參
    與犯罪組織供給賭博場所、聚眾賭博及意圖掩飾及隱匿特定
    犯罪所得來源而移轉犯罪所得及掩飾及隱匿特定犯罪所得之
    本質、來源及去向之洗錢犯意聯絡，由被告九人分成3班（
    早班是上午8點到下午5點，中班是下午2點到晚上11點，夜
    班是晚上11點到早上8點），分別於下列時間為下列行為：
（一）被告李明倫於104年10月間起、被告呂幸訕、杜宛娟、蔡
      宇銦於104年9月間起、被告蘇品伃於105年1月、被告陳一
      民於106年1月間起參與前述犯罪組織(迄109年1月2日查獲
      日止仍未脫離)，擔任轉帳手之工作，負責持該集團不詳
      成員以不詳方式取得之人頭帳戶轉帳使用之行動電話、大陸
      地區行動電話門號、U盾、K寶（U盾）點擊器及密碼產生器
      等物，聽從指示在上開據點，負責處理戰神娛樂城賭博網
      站之出入金業務。因認被告李明倫、呂幸訕、杜宛娟、蔡
      宇銦、蘇品伃、陳一民於106年6月28日前所為，均係犯刑
      法第268條之意圖營利供給賭博場所及聚眾賭博罪嫌等語
      （即「戰神娛樂城」部分）。
（二）被告寇勝綱（104年9月間參與，於106年6月28日前僅涉犯
      意圖營利，供給賭博場所及聚眾賭博罪嫌）、黃全偉（10
      4年9月間參與，於106年6月28日前僅涉犯意圖營利，供給
      賭博場所及聚眾賭博罪嫌）、李明倫（104年10月間參與
      ，於106年6月28日前僅涉犯意圖營利，供給賭博場所及聚
      眾賭博罪嫌）、林仕勛（104年9月間參與，於106年6月28
      日前僅涉犯意圖營利，供給賭博場所及聚眾賭博罪嫌）、
      陳一民（106年1月間參與，於106年6月28日前僅涉犯意圖
      營利，供給賭博場所及聚眾賭博罪嫌）、蘇品伃（105年1
      月間參與，於106年6月28日前僅涉犯意圖營利，供給賭博
      場所及聚眾賭博罪嫌）、杜宛娟（104年9月間參與，於10
      6年6月28日前僅涉犯意圖營利，供給賭博場所及聚眾賭博
      罪嫌）、蔡宇銦（104年9月間參與，於106年6月28日前僅
      涉犯意圖營利，供給賭博場所及聚眾賭博罪嫌）及呂幸訕
      （104年9月間參與，於106年6月28日前僅涉犯意圖營利，
      供給賭博場所及聚眾賭博罪嫌）等人（下稱被告九人），
      先後自104年9月間起至106年1月間參與前述犯罪組織(迄1
      09年1月2日查獲日止仍未脫離)，擔任轉帳手之工作，負
      責持該集團不詳成員以不詳方式取得之人頭帳戶轉帳使用
      之行動電話、大陸地區行動電話門號、U盾、K寶（U盾）點擊
      器及密碼產生器等物，聽從指示在上開據點，負責收取GP
      K平臺向附表一所示站主之抽成收入，及支付附表二所示
      博奕系統供應商之權利金。因認被告九人於106年6月28日
      前所為，係犯刑法第268條之意圖營利供給賭博場所及聚
      眾賭博罪；於106年6月28日後所為，係犯刑法第268條之
      意圖營利供給賭博場所及聚眾賭博罪、組織犯罪防制條例
      第3條第1項後段之參與犯罪組織、洗錢防制法第2條第1款
      、第2款、同法第14條第1項之一般洗錢罪嫌等語（即附表
      一、二部分）。
二、按起訴之程序違背規定者，應諭知不受理之判決，並得不經
    言詞辯論為之，刑事訴訟法第303條第1款、第307條分別定
    有明文。已經提起公訴或自訴之案件，在同一法院重行起訴
    者，應諭知不受理之判決，並得不經言詞辯論為之，刑事訴
    訟法第303條第2款、第307條分別定有明文。又所謂同一案
    件，係指被告相同，犯罪事實亦相同者，包括事實上一罪、
    法律上一罪之實質上一罪（如接續犯、繼續犯、集合犯、結
    合犯、吸收犯、加重結果犯等屬之）及裁判上一罪（如想像
    競合犯）（最高法院110年度台非字第91號判決意旨參照）
    。
三、次按於第一審言詞辯論終結前，得就與本案相牽連之犯罪或
    本罪之誣告罪，追加起訴，刑事訴訟法第265條第1項定有明
    文。又所謂「相牽連之案件」，係指同法第7條所列：(一)
    一人犯數罪；(二)數人共犯一罪或數罪；(三)數人同時在同
    一處所各別犯罪；(四)犯與本罪有關係之藏匿人犯、湮滅證
    據、偽證、贓物各罪者而言。上開條文之立法意旨無非係以
    案件一經起訴，起訴範圍隨之特定，若准許檢察官任意擴張
    追加起訴與本案非屬同一案件之案件，不僅減損被告之防禦
    權利，亦有損訴訟迅速之要求，惟若一概不許追加，則本可
    利用原已經進行之刑事訴訟程序一次解決之刑事案件，均須
    另行起訴，亦有違訴訟經濟之要求，故在被告訴訟權利、訴
    訟迅速審結，以及訴訟經濟之衡量下，特設上述第265條追
    加起訴之規定。然我國刑事訴訟制度近年來歷經重大變革，
    於民國92年9月1日施行之修正刑事訴訟法已採改良式當事人
    進行主義，於證據共通原則設有第287條之1、之2之分離調
    查證據或審判程序之嚴格限制，並於第161條、第163條第2
    項限制法院依職權調查證據之範圍；再於95年7月1日施行之
    修正刑法廢除連續犯與牽連犯，重新建構實體法上一罪及數
    罪概念；嗣於99年5月19日制定並於103年6月6日、108年6月
    19日修正公布之刑事妥速審判法，立法目的係維護刑事審判
    之公正、合法、迅速，保障人權及公共利益，以確保刑事被
    告之妥速審判權利，接軌公民與政治權利國際公約及經濟社
    會文化權利國際公約施行法（下稱兩公約施行法）所揭示健
    全我國人權保障體系。從而，在刑事訴訟法、刑法均已修正
    重構訴訟上同一案件新概念，為落實刑事妥速審判法、兩公
    約施行法所揭示保障人權之立法趣旨，法院審核追加起訴是
    否符合相牽連案件之法定限制要件，及追加起訴是否符合訴
    訟經濟之目的，更應與時俱進，作目的性限縮解釋，以客觀
    上確能獲得訴訟經濟效益之前提下，核實審查檢察官認「宜
    」追加起訴案件是否妨害被告之訴訟防禦權，俾與公平法院
    理念相契合。因此，得追加起訴之相牽連案件，限於與最初
    起訴之案件有訴訟資料之共通性，且應由受訴法院依訴訟程
    度決定是否准許。倘若檢察官之追加起訴，雖屬刑事訴訟法
    第7條所定之相牽連案件，然案情繁雜如併案審理難期訴訟
    經濟（例如一人另犯其他繁雜數罪、數人共犯其他繁雜數罪
    、數人同時在同一處所各別犯繁雜之罪），對於先前提起之
    案件及追加起訴案件之順利、迅速、妥善審結，客觀上顯然
    有影響，反而有害於本訴或追加起訴被告之訴訟防禦權及辯
    護依賴權有效行使；或法院已實質調查審理相當進度或時日
    ，相牽連案件之事實高度重疊，足令一般通常人對法官能否
    本於客觀中立與公正之立場續行併案審判，產生合理懷疑，
    對追加起訴併案審理案件恐存預斷成見，有不當侵害被告受
    憲法保障公平審判權利之疑慮；或依訴訟進行程度實質上已
    無併案審理之實益或可能等情形，法院自可不受檢察官任意
    追加起訴之拘束。遇此情形，受理不當追加起訴之法院，當
    然可以控方之追加起訴，不適合制度設計本旨為由，依同法
    第303條第1款關於「起訴之程序違背規定」之禁制規範，就
    追加起訴部分，諭知不受理判決，實踐刑事妥速審判法第3
    條所揭示的誡命，方能滿足正當法律程序及實現公平法院之
    理念（最高法院108年度台上字第3879號、第4365號判決意
    旨參照）。 
四、經查　　
（一）臺灣臺中地方檢察署檢察官於109年8月31日製作109年度
      偵字第2905號、第12963號起訴書，認被告九人共同基於
      賭博、供給賭博場所、聚眾賭博及意圖掩飾及隱匿特定犯
      罪所得來源而移轉犯罪所得及掩飾及隱匿特定犯罪所得之
      本質、來源及去項之洗錢犯意聯絡，負責「戰神娛樂城」
      賭博網站之出入金業務，而涉犯刑法第268條之意圖營利
      供給賭博場所及聚眾賭博罪、組織犯罪防制條例第3條第1
      項後段之參與犯罪組織、洗錢防制法第2條第1款、第2款
      、同法第14條第1項之一般洗錢罪提起公訴，並由本院以1
      09年度金訴字第384號審理(下稱本訴）；期間本院業進行
      7次準備程序，確認兩造證據調查內容後，定於111年2月2
      2日行審理程序，於詰問3位證人後，公訴人並當庭捨棄傳
      喚1位證人，確認兩造均已無證據聲請調查，經審判長諭
      知於111年3月4日進行言詞辯論、當天將辯論終結（見本
      訴卷四第283頁111年2月22日審理筆錄），然公訴人嗣於
      言詞辯論終結前2日之111年3月2日提出補充理由書，主張
      被告九人亦有負責收取GPK平臺向附表一所示站主之抽成
      收入，及支付附表二所示博奕系統供應商之權利金即上開
      公訴意旨一（二）所示部分，與本訴為一罪關係應擴張犯
      罪事實，併予審理（見本訴卷四第349頁至第409頁）。審
      判長遂於111年3月4日審理期日諭知將定於111年4月8日進
      行準備程序確認起訴範圍，並告知如有證據調查則於111
      年5月2日審理程序進行之，當日並將言詞辯論終結（見本
      訴卷五第25頁111年3月4日審理筆錄），嗣受命法官於111
      年4月8日進行準備程序確認後，告以兩造就公訴人聲請調
      查之證據待合議庭評議後決定，如認無調查必要，則將於
      111年5月2日審理程序提示卷證資料後辯論終結（見本訴
      卷七第61頁111年4月8日準備程序筆錄）等情，有上開準
      備及審理程序筆錄在卷可參。
（二）詎料公訴人再於111年4月22日以111年度蒞追字第4號追加
      起訴被告呂幸訕、杜宛娟、蔡宇銦、蘇品伃、陳一民、李
      明倫於106年6月28日前，負責處理戰神娛樂城之出入金業
      務【即上開公訴意旨一（一）部分】，及收取GPK平臺向
      附表一所示站主之抽成收入，及支付附表二所示博奕系統
      供應商之權利金之等犯行【即被告呂幸訕、杜宛娟、蔡宇
      銦、蘇品伃、陳一民、李明倫於106年6月28日前所涉公訴
      意旨一（二）部分】，主張被告呂幸訕、杜宛娟、蔡宇銦
      、蘇品伃、陳一民、李明倫均涉犯刑法第268條之意圖營
      利供給賭博場所及聚眾賭博罪（下稱第一次追加起訴），
      甚於111年5月2日審理期日以言詞追加起訴被告寇勝綱、
      黃全偉、林仕勛於106年6月28日前加入犯罪組織，負責收
      取GPK平臺向附表一所示站主之抽成收入，及支付附表二
      所示博奕系統供應商之權利金，涉犯刑法第268條之意圖
      營利供給賭博場所及聚眾賭博罪；被告九人於106年6月28
      日後，負責收取GPK平臺向附表一所示站主之抽成收入，
      及支付附表二所示博奕系統供應商之權利金【即被告寇勝
      綱、黃全偉、林仕勛所涉公訴意旨一（二）部分、被告呂
      幸訕、杜宛娟、蔡宇銦、蘇品伃、陳一民、李明倫於106
      年6月28日後所涉公訴意旨一（二）部分】，涉犯刑法第2
      68條之意圖營利供給賭博場所及聚眾賭博罪、組織犯罪防
      制條例第3條第1項後段之參與犯罪組織、洗錢防制法第2
      條第1款、第2款、同法第14條第1項之一般洗錢罪（下稱
      第二次追加起訴）。姑不論公訴人前以補充理由書主張被
      告九人於106年6月28日後，負責收取GPK平臺向附表一所
      示站主之抽成收入，及支付附表二所示博奕系統供應商之
      權利金之犯行，主張與本訴為一罪關係，應擴張犯罪事實
      ；又以追加理由書提起第一次追加，主張被告呂幸訕、杜
      宛娟、蔡宇銦、蘇品伃、陳一民、李明倫於106年6月28日
      前，負責收取GPK平臺向附表一所示站主之抽成收入，及
      支付附表二所示博奕系統供應商之權利金之犯行與本訴間
      為數罪關係；再以言詞提出第二次追加，主張被告寇勝綱
      、黃全偉、林仕勛於106年6月28日前及被告九人於106年6
      月28日後，負責收取GPK平臺向附表一所示站主之抽成收
      入，及支付附表二所示博奕系統供應商之權利金之犯行為
      數罪關係，顯有矛盾，經審判長詢問公訴人，公訴人亦僅
      表示「此為檢方之主張」、「為最後討論出來的結果」、
      「為了配合起訴書原本的架構」等語（見本訴院卷七第22
      8頁至第229頁），是公訴人究係對於被告九人負責收取GP
      K平臺向附表一所示站主之抽成收入，及支付附表二所示
      博奕系統供應商之權利金之犯行與本訴間之關係為何，認
      定前後不一，影響被告九人訴訟上之防禦權行使。
（三）況本訴原業於111年2月22日兩造即均無證據聲請調查，斯
      時本訴之審理進度已接近尾聲，實已無併案審理行第一審
      訴訟程序之可能，然公訴人於本訴起訴到院後之1年6月、
      經審判長諭知將言詞辯論終結前2日，始提出近60頁之補
      充理由書，主張被告九人有負責收取GPK平臺向附表一所
      示站主之抽成收入，及支付附表二所示博奕系統供應商之
      權利金之事實，更於審判長及受命法官告以本訴將於111
      年5月2日言詞辯論終結前10日之111年4月22日始提起第一
      次追加起訴，甚而於111年5月2日審理期日當日以言詞提
      起第二次追加起訴，屢次變更起訴範圍甚而追加被告起訴
      犯罪事實等，除造成本訴審理程序之延宕外，更嚴重影響
      被告九人之訴訟防禦權，此參被告寇勝綱之選任辯護人稱
      ：「檢察官所謂的補充的部分，在法律上並沒有明文規定
      ，這個跟在判決書上之誤寫、誤繕的顯然錯誤的更正並不
      同，它不可去破壞到被告的防禦權，所以檢察官這樣擴張
      這個事實的結果，已經有其他新的事實之產生，已經超過
      原案的範圍裡面」等語（見本訴卷五第23頁）；被告陳一
      民之選任辯護人亦表示：「我們認為這件從頭到尾，一直
      到中間本來庭上要審理終結，檢座就開始提一些東西，起
      訴的範圍一直處於不確定的狀態，然後我們這麼多被告、
      這麼多辯護人，每一次來，他就一直變動那個範圍，然後
      到底你起訴的效力範圍是所及到哪一邊或者是一人犯數罪
      ，每一次都在變動，我們認為說這個訴訟狀態一直處於不
      確定性」等語已明（見本訴卷七第230頁）。公訴人於本
      訴審理進度業已接近尾聲之際，始以補充理由書擴張犯罪
      事實，又提出第一次追加起訴書，甚而於言詞辯論終結前
      當庭以言詞提出第二次追加起訴，所為已嚴重影響被告九
      人妥訴審判之人民基本權，核與追加起訴之要件有違。
（四）再查，本訴起訴範圍為被告九人負責一「戰神娛樂城」賭
      博網站之出入金業務，然公訴人於本訴審理終結之際，以
      補充理由書、追加起訴書及言詞追加之犯罪事實為被告九
      人負責收取GPK平臺向附表一總計高達532個網站站主之抽
      成收入，及支付附表二所示共54間博奕系統供應商之權利
      金之犯罪事實，除顯逾本訴之起訴範圍，而嚴重影響本訴
      之審理進行外，其追加起訴之內容、範圍及規模與本訴相
      較，均有顯著差異，公訴人逕以追加起訴方式提出，顯有
      悖於追加起訴力求「訴訟經濟」之目的。
（五）又追加起訴既為「起訴」之一種，其自應達認定被告有罪
      之「起訴門檻」始足當之。然查，公訴人所指被告九人追
      加起訴所涉犯行之證據資料，除於111年3月18日補充理由
      書所附之證據清單編號1至44、第一次追加起訴所附之201
      5年9月、10月、2016年1月、2017年1月之人員排休表外，
      即無其他證據資料可佐，甚而公訴人亦表示：「連檢察官
      都搞不清楚他（指寇勝綱）怎麼做的，我現在事實都搞不
      清楚，我到現在也都還沒有釐清」等語（見本訴卷七第24
      6頁）、「檢方到現在為止，還是不知道被告對於檢察官
      今天追加起訴書及當庭言詞追加起訴的事實，對於他們加
      入犯罪集團之後，到底從事的犯罪行為是哪些，到現在為
      止，檢方都還不知道被告承認的哪些事實，不承認的是哪
      些事實，這樣子的話，檢方完全無法對於被告承認與否認
      的事實進行攻擊防禦」等語（見本訴卷七第276頁），是
      公訴人對於追加起訴之犯罪事實既均未釐清，又如何認定
      被告九人確有涉犯追加起訴所示犯行之高度可能，而已達
      起訴門檻，此部分亦為被告之選任辯護人所爭執，業有被
      告寇勝綱之選任辯護人稱：「公訴人對於被告九人有關收
      受GPK所謂的出入金、權利金、抽佣等等部分，檢察官並
      完全沒有盡到舉證責任，也沒有去說明被告他們是否有做
      任何這些相關的收受以及出金的行為，所以舉證顯然不足
      」等語、「且有關言詞追加起訴是相牽連案件，必須達到
      起訴門檻，再由檢察官追加起訴到鈞院來，可是我們從檢
      察官剛剛的說明來看，似乎針對這個部分都沒有做任何的
      調查，而以單純依人犯數罪的牽連的方式來追加起訴，我
      們認為這是不符合追加起訴的一個要件」等語（見本訴卷
      七第243頁至第244頁）可證。是公訴人就被告九人追加起
      訴所示犯行之舉證主張顯有不足，逕以追加起訴之方式向
      本院聲請調查原應於偵查中詳予調查明確之證據，相當於
      利用追加起訴程序作為偵查程序之續造，無異係使法官接
      續檢察官蒐集對被告九人不利證據之工作，亦有違「改良
      式當事人進行主義」舉證責任之本旨，且與追加起訴要件
      未合。
（六）且細察公訴人提出上揭補充理由書內所載證據編號1至44
      中，編號1至11、15及44實際上均為另案之證據資料，且
      追加起訴所指之犯罪事實亦與另案起訴內容有高度重疊，
      公訴人甚而主張第一次及第二次追加起訴之證據資料均可
      參以另案證據，並請求本院調取另案之證據資料作為追加
      起訴之證據資料（見本訴卷六第40頁），足見相較於本訴
      僅審理一「戰神娛樂城」之賭博網站出入金業務，另案所
      起訴之範圍始包含追加起訴書所指稱附表一所示總計高達
      532個站主及附表二所示54家系統供應商，始與追加起訴
      之犯罪事實有高度相關，然另案業已起訴到院，且另案被
      告對於附表一、二等犯罪事實亦均為否認之答辯下，公訴
      人捨棄追加被告九人至犯罪事實重疊且證據高度共通之另
      案，而僅因「一人犯數罪」之相牽連關係追加在僅涉及一
      「戰神娛樂城」賭博網站之本訴，亦對另案被告之聽審權
      及訴訟防禦權均有嚴重之影響，所為亦有未恰。
（七）另查，就被告李明倫、呂幸訕、杜宛娟、蔡宇銦、蘇品伃
      、陳一民於106年6月28日前負責戰神娛樂城之出入金業務
      ，而提起追加起訴部分【即上開公訴意旨一（一）部分】
      ，其所指被告李明倫、呂幸訕、杜宛娟、蔡宇銦、蘇品伃
      、陳一民所為犯行之內容，與本訴所指負責戰神娛樂城出
      入金業務之犯罪事實相同，僅為犯罪時間認定之差異，惟
      就渠等所為犯行既無不同，且卷內亦無證據證明渠於106
      年6月28日有何另起犯意之情形，自無從認定有何犯意各
      別、行為互殊之情事，而與原起訴之犯罪事實間具有集合
      犯之包括一罪關係，足證本案係就同一犯罪事實重複起訴
      ，與前案應屬同一案件，此部分並業據本訴認定且併予審
      理，是公訴人於111年4月22日就此部分追加起訴，揆諸前
      揭說明，顯屬檢察官就同一案件，在同一法院重行起訴，
      自應由本院依刑事訴訟法第303條第2款規定，諭知不受理
      之判決，並得不經言詞辯論為之。
（八）綜上所述，公訴人提出之第一次追加起訴及第二次追加起
      訴，均已嚴重侵害被告九人、甚而另案被告之訴訟防禦權
      ，且追加起訴亦將嚴重延宕本訴之訴訟程序，而顯然無法
      獲得訴訟經濟效益，揆諸前揭說明，公訴人所為追加起訴
      難認有理。
五、從而，公訴人對被告九人提起之二次追加起訴，其中公訴意
    旨一（一）為同一案件，公訴意旨一（二）為刑事訴訟法第
    7條所定之相牽連案件，惟依前開說明，檢察官本件追加起
    訴均非合法，爰不經言詞辯論，逕為諭知不受理之判決。
據上論斷，應依刑事訴訟法第303條第1款、第2款、第307條，判
決如主文。
中　　華　　民　　國　　111 　年　　5 　　月　　31　　日
                  刑事第十九庭  審判長法  官  李婉玉
　　　　　　　　　                    法  官  林雷安
　　　　　　　　　                    法  官  吳逸儒
以上正本證明與原本無異。
如不服本判決應於收受判決後20日內向本院提出上訴書狀，並應
敘述具體理由；其未敘述上訴理由者，應於上訴期間屆滿後20日
內向本院補提理由書（均須按他造當事人之人數附繕本）「切勿
逕送上級法院」。
                                      書記官  陳俞君
中　　華　　民　　國　　111 　年　　5 　　月　　31　　日
附表一
序號 博奕網站站主 1 3356bet2-威尼斯人 2 3356bet-威尼斯人 3 Abao-威尼斯人 4 Akuan-太陽城(Abin-太陽城) 5 AH-銀河 6 Along-威尼斯人 7 Alpha2-新葡京 8 Alpha3-銀河 9 Alpha3-新葡京 10 Alpha8-太陽城 11 Alpha9-金沙 12 Alpha-金沙娛樂 13 AR-新葡京 14 Asen-威尼斯人 15 Asia2-米高梅(美高梅) 16 AsiaSun-太陽城 17 Asia-十三第 18 Asia-巴黎人 19 Asia-必發365 20 Asia-永利 21 Asia-金沙 22 Asia-威尼斯人 23 Asia-美高梅 24 AZ-bet365 25 AZ-金沙 26 An-新葡京娛樂城 27 Alpha10-金沙 28 Alpha12-威尼斯人 29 Alpha3-bet365 30 Alpha14-太陽城 31 Alpha3-威尼斯人 32 Amber-凱美 33 Asia-星際 34 Asia8-威尼斯人 35 Asia9-太陽城集團 36 Asia-博馬(明升亞洲) 37 Asia2-新太陽城 38 Alpha11-金沙 39 Acat-新葡京 40 Alice-新葡京 41 AZ3-威尼斯人 42 Alpha16-金沙 43 AsiaSun-銀河 44 AZ2-威尼斯人 45 Alpha17-鑫博 46 Alpha19-澳門百樂門 47 Alpha19-澳門星際 48 Alice-bwin亞洲 49 Alpha18 金沙娛樂 50 Alice-美高梅 51 Asia-云頂國際(金沙城中心) 52 Asia8-申博太陽城(King-太陽城) 53 Asia5太陽城 54 Alpha20-恒博國際 55 Ale-威尼斯人 56 Alpha18-太陽城集團 57 Apple-澳門賭場(皇家娛樂) 58 Asia11-澳門娛樂城 59 Asia11-新金沙 60 Alpha23-永利 61 Alpha24-美高梅 62 Alpha21-新葡京娛樂城 63 Alpha26-太陽城 64 Alpha25-御天 65 AChen-太陽城娛樂城 66 Alice-威尼斯人娛樂城 67 Alpha28-云頂國際 68 Alpha29-太陽城 69 Alice-新濠天地 70 Alice-皇家賭場 71 Alpha30-太陽城 72 Abao2-威尼斯人 73 AFA-太陽城集團 74 Alpha30-永利 75 Alpha31-澳門貴賓會群組 76 Alpha32-澳門巴黎人 77 Ajay-寶馬(Future3-寶馬) 78 Bin-新葡京 79 Black2-888真人 80 Black-威尼斯人 81 BM-銀河 82 Bao-威尼斯人 83 Bard-銀河 84 BBChen-葡京 85 Bard2-威尼斯人 86 Bin-澳門网路賭博公司(眾博) 87 Bard5-威尼斯人 88 Bian-澳門新葡京 89 Bigchen 新葡京 90 Biyin-鳳凰國際 91 Bard3-太陽城集團 92 Bo-博盟 93 BWT-九鼎娛樂城 94 Black3-金沙 95 Bai-永利皇宮 96 BBWU-澳門同城娛樂 97 Billy-彩天堂 98 BM-澳門威尼斯人(盛隆國際) 99 Build-博球体育 100 Cat-億鼎博 101 Chao-威尼斯人 102 Chao-英皇 103 Chao-新葡京 104 Chen3-奔馳寶馬 105 Chen3-葡京 106 Chen5-新葡京 107 Chen7-太陽城 108 Chen-澳門銀河(大獎) 109 Chen-寶馬 110 Chen-威尼斯人 111 Chen-新葡京 112 Chen-葡京 113 Chen-MG電子游戲 114 Cat-新葡京 115 Cola-金沙 116 Chen3-澳門新葡京(Chen3-金沙) 117 Chen3-皇冠 118 Chao-澳博娛樂城 119 Chao-富豪國際 120 Cat-网博會 121 Chao-銀河 122 Chao-天天娛樂城 123 Cat-太陽城 124 Clock-新濠會 125 Crayon-銀河 126 Cat2-新葡京 127 CNN-永利皇宮 128 Dai-眾盈國際 129 Dali-澳門巴黎人 130 Dapang-金沙 131 Der-樂博 132 Dong-銀河 133 Dapang-威尼斯人 134 David-大眾 135 Dong10-新葡京 136 Dong8-新葡京 137 Dong10-太陽城(bet365) 138 Dong5新葡京 139 Dafish-澳門新葡京(金沙) 140 Day-金沙 141 Dong-葡京娛樂場(Dong-91棋牌) 142 Dodo-新濠天地 143 Dong9-新葡京 144 Dragon-澳門美高梅 145 Dragon-永利皇宮 146 Dragon-威尼斯人 147 Dragon-plus500 148 Dong9-太陽城 149 Dong12-7S体育 150 East-太陽城貴賓會 151 Every-威尼斯人 152 Eric-博樂美 153 East-嘉年華游輪 154 Fasion-葡京 155 Fasion2-澳門百家樂 156 Fasion3-元寶娛樂 157 Fish3-太陽城 158 Fish-大庄家 159 Fish-大潤發 160 Fish-大紅鷹 161 Fish-同升彩票 162 Fish-塞班島 163 Fly-新葡京 164 Future3-寶馬 165 Future5-新葡京 166 Future6-金沙 167 Future-太陽城 168 Future-金沙 169 Future-威尼斯人 170 Fly2-新葡京 171 Fong2-永利澳門(威尼斯人) 172 Fasion3-非凡娛樂 173 Forest-集結游戲(Fasion3-集結游戲) 174 Fong3-新葡京 175 Fasion5-銀河 176 Fasion3-威尼斯人 177 Fasion6-亦博 178 Father-新葡京 179 Fasion-万博 180 Fat永利(Sea永利) 181 Fat永利皇宮(Sea永利皇宮) 182 Fat蒙特卡羅(Sea蒙特卡羅) 183 Fat2-永利娛樂場(Fat凱旋門) 184 Fat銀河集團(Sea6銀河集團) 185 Fat2永利皇宮(Sea6永利皇宮) 186 Fat2澳門銀河(Sea7澳門銀河) 187 Fasion6-亞聯 188 Forest-宇恒娛樂(Fasion3-宇恒娛樂) 189 Forest-威尼斯人(Fasion7-威尼斯人) 190 Fly5-葡京娛樂城(Fly5-新葡京) 191 Forest-新葡京(Fasion3-新葡京) 192 Fasion9-太陽城 193 Fly6-新葡京 194 Fasion9-新葡京 195 Fasion 澳客娛樂 196 Fasion-金沙 197 Fasion-英皇國際 198 Forest-万家博 199 Fasion-太陽城 200 Fasion3-永利 201 Fasion3-傳奇(Fasion3-聚寶盆) 202 Fasion2-新葡京 203 Fasion-如意娛樂 204 Forest-好運來 205 Frog-銀河优越會 206 Fasion-銀河 207 Future6-太陽城集團(巴黎人) 208 Future2-金沙娛樂場 209 Future2-太陽城 210 Forest2-威尼斯人 211 Flyleaf-玖發國際(Fasion7-玖發國際) 212 Forest-永利 213 Fen-太陽城集團 214 Forest-新云頂 215 Fasion2-澳門銀河 216 Fasion7-銀河(POPO-銀河) 217 Fasion7-威尼斯人(POPO-威尼斯人) 218 Fasion2-太陽城集團 219 Fasion2-金沙 220 Fasion-云頂(Joson-云頂) 221 Forest3-新葡京 222 Future8-威尼斯人(Mo3-威尼斯人) 223 Future8-金沙(Mo7-金沙) 224 Gold2-新葡京 225 Gold3-MG娛樂城 226 Gold3-新葡京 227 Gold5-永利 228 Gold6-MG線上娛樂 229 Gold-云頂 230 Gold-寶馬 231 Gold-葡京 232 Gio-曼博 233 Gold7-MG賭場 234 Gold3-太陽城 235 George-新葡京(原Taipei-新葡京) 236 Go-新葡京娛樂場(Go-718棋牌) 237 Good-澳門金沙娛樂(Good-bet365) 238 Gray-寶馬棋牌 239 Hao-新葡京 240 Happy-888真人 241 Happy-吉祥坊 242 Happy-澳門威尼斯人(魔獸世界) 243 Huang-博狗 244 HU-永利 245 Hu-威尼斯人 246 Hong-鴻發 247 Huang-皇冠 248 Hua-金沙 249 Ha-太陽城 250 Henry-太陽城 251 Ice-永利澳門(Fong2永利澳門) 252 Ice-太陽城(Yee-太陽城) 253 Ice-威尼斯人(Yee-威尼斯人) 254 Ice-澳門新葡京(Yee2-新葡京) 255 Ice2-太陽城(Yee5-太陽城) 256 Ice2-新葡京(Yee6-新葡京) 257 Ice3-太陽城(Pong-太陽城) 258 Ice2-威尼斯人 259 Jack-銀河 260 Jay-金沙 261 Jinbao2-太陽城 262 Jinbao-新葡京 263 Jin-金沙 264 Jkm-中博 265 Jkm-金沙 266 Jacklee-銀河 267 Jkm-PG娛樂城 268 Jkm2-富富娛樂 269 Joson-云頂 270 Jesse 太陽城集團(凱博) 271 JK-太陽城集團 272 Kang-威尼斯人 273 King2-新葡京 274 King5-新葡京 275 KKK-金金金 276 KKK2-樂彩 277 KillPig-威尼斯人 278 Ken-Play娛樂 279 KK-金沙娛樂場 280 KHKOS-新葡京 281 L6-銀河 282 Lady2-威尼斯人 283 Lady-葡京 284 Lao-威尼斯人 285 Leroy-永利 286 Light-金沙 287 Limit2-金沙 288 Limit-金沙 289 Limit-新葡京 290 Lin-博狗 291 Lm-新葡京 292 Long-銀河貴賓會(大唐娛樂) 293 Long-新葡京 294 Louis-澳門路易十三 295 Luck-新葡京 296 Luck-黃金城 297 Limit-永利 298 Lady-新葡京 299 L2-太陽城 300 Limit3-金沙 301 Long-永利 302 Lion-威尼斯人 303 Limit-銀河 304 Light-bet365 305 Lee-太陽城 306 Light-新葡京 307 Light-威尼斯人 308 Light-太陽城 309 Lady5-威尼斯人(Lady5-金沙) 310 Lion2-銀河 311 Light-澳門銀河 312 Light2-太陽城集團 313 Lee5-太陽城(GBH-太陽城) 314 Lady6-威尼斯人 315 Lele-諾貝爾國際 316 Lucky-幸運娛樂城 317 Light2-威尼斯人 318 Loka-澳門永利 319 LBJ-太陽城集團 320 Light2-新葡京 321 Lao-Bet365 322 Lushun-呂氏國際 323 Light3-太陽城 324 Malay-長樂 325 Manage-威尼斯人 326 MJCow-威尼斯人 327 Mo2-威尼斯人 328 Mo2-美高梅 329 Mo2-新葡京 330 Mo3-金沙 331 Mo3-威尼斯人 332 Mo3-新葡京 333 Mo7-金沙 334 MR-澳門電子城 335 MS-大滿貫 336 MR-皇家賭場 337 Mao-亞洲城 338 Mr2-博彩娛樂城 339 Mau-威尼斯人 340 Mao-金沙 341 Monkey-新葡京 342 Mr3-永利 343 Manage2-澳門网上賭場(海底撈) 344 Miko-富豪賭場酒店 345 Minister-云頂國際 346 Melon-金沙 347 Mouse-威尼斯人 348 Mo5-威尼斯人 349 Miki-新金沙(Asia11-新金沙) 350 New-新博 351 Nic-奇跡 352 Nic-新葡京 353 Nan-bet365 354 Nic-金沙 355 Nono-澳門新葡京娛樂城(Nono-樂优娛樂) 356 Nic-太陽城 357 Nic2-永利皇宮 358 Nic2-新葡京 359 Nic 威尼斯人 360 Nic3-新葡京 361 Nine-星際 362 OB-歐博体育 363 Paris-威尼斯人 364 Pen2-188金寶博 365 Pen2-威尼斯人 366 Pen-金沙 367 Pen-澳門新葡京 368 Pin-星際 369 Pkchen-威尼斯人 370 AC-戰神 371 Play-威尼斯人 372 Play-太陽城 373 Pong-太陽城 374 Pu-澳門新葡京 375 POPO-銀河 376 POPO-威尼斯人 377 Qing-永利皇宮 378 Qiu-金沙 379 Qiu2-金沙 380 Qiu3-金沙娛樂場 381 QZ-太陽城 382 Run3-888集團 383 Run3-太陽城集團(美高梅)(MGM集團) 384 Run5-百老匯 385 Run5-拉斯維加斯 386 Run-太陽城 387 Run-永利 388 Run-威尼斯人 389 Run-星際 390 Run-新葡京 391 Run2-輝煌集團 392 Run3-必發集團 393 Run5-188金寶博(Run5-銀河) 394 Rain-快樂棋牌(至尊傳奇) 395 Run2-永利 396 Run3-廣東集團(巴黎人) 397 Run7-太陽城 398 Run6-888集團 399 Run5-太陽城貴賓會(大發棋牌)(澳門賭場) 400 Ryan-金磚娛樂 401 Ray-點石娛樂 402 Re-新葡京 403 Sam-金沙 404 Sansan-九五至尊 405 Saohi-金沙 406 Saohi-威尼斯人 407 Saohi-新葡京 408 Sea2-威尼斯人 409 Sea3-永利 410 Sea5-太陽城貴賓 411 Sea-云頂 412 Sea-太陽城 413 Sea-新濠天地 414 Seven-永利 415 Sfat-澳門金沙官网(Sfat-新葡京) 416 Sky2-亞洲國際 417 Sky2-新葡京 418 Sky3-威尼斯人 419 Sky3-新葡京 420 Sky-新葡京 421 SLin-銀河 422 Star-新葡京 423 Stone-星辰35 424 Sun3-bet365 425 Sun3-美高梅 426 Sun-bwin 必贏 427 Sun-威尼斯人 428 Sun-新葡京 429 Sun-新濠天地 430 Su-新葡京 431 Sea2-太陽城 432 Sun5-新葡京 433 Sky6-威尼斯人 434 Sea2-金沙 435 Sun-金沙 436 Sky7-澳門新葡京(威尼斯人) 437 Sea3-國際云頂 438 Sin-太陽城 439 Sin-威尼斯人 440 Sea8-太陽城(Chen6-太陽城) 441 Sea8-老虎機(Chen8-老虎機) 442 Sea8-新葡京(Fish2-新葡京) 443 Strong-澳門葡京集團(Strong-新葡京)(Fasion8-新葡京) 444 Strong-澳門金沙集團(Strong威尼斯人)(Fasion8-威尼斯人) 445 Seven-申博太陽城 446 Strong2-澳門新葡京(嘉年華) 447 Saohi-銀河 448 Sea3-必贏貴賓會 449 Sea3-博狗集團 450 Sky7-鴻運國際 451 Sea3-888貴賓會 452 Sky7-太陽城集團 453 Strong2 澳門金沙娛樂場(Good   澳門金沙) 454 Sea9-太陽城集團 455 SLin-海納國際集團 456 Taipei2-威尼斯人 457 Taipei-澳門新葡京(威尼斯人) 458 Tank-新葡京 459 Tian-新葡京 460 Time-星際 461 Ting-威尼斯人 462 Ting-新世紀 463 Turn-bet365 464 Taiji-銀河 465 Triple-新葡京(Triple-葡京) 466 Tank-金沙 467 Taipei5-新葡京 468 Thirteen-EVBET 469 Turn-王者新葡京(Dong2-新葡京) 470 Turn2-仙俠國際(Turn2/Dong2-威尼斯人) 471 Turn2-新葡京(Dong3-新葡京) 472 Turn3-威尼斯人(Dong5-威尼斯人) 473 Turn5-威尼斯人(Dong8-威尼斯人) 474 Turn3-新葡京(Dong10-新葡京) 475 Turn5-新葡京(Dong11-新葡京) 476 Tomo-太陽城貴賓會 477 Turn6-威尼斯人 478 Turn2-波霸娛樂 479 Taiji-太陽城 480 Taiji-新葡京 481 Virgo-金沙 482 Virgo2-金沙 483 Victoria-新葡京 484 Wang2-澳門銀河娛樂城(永恒國際) 485 Wang6-天天娛樂城 486 Wei-太陽城 487 Wei-必贏亞洲 488 Wei-永利 489 Wei3-太陽城貴賓會((Wei-葡京) 490 Wei2-太陽城 491 Wei-金沙 492 Wen-威尼斯人 493 Wei2-金沙 494 Wei-888集團 495 Wei-奔馳 496 Wei-澳門博彩集團 497 Wave-威尼斯人 498 War-太陽城 499 Wukong-澳門威尼斯人 500 Wood-威尼斯人 501 WWW-新葡京 502 War2-太陽城 503 Xh-新葡京(Xh-威尼斯人) 504 Xa-威尼斯人 505 Xie-銀河 506 Xiao-澳門新葡京(巴登國際) 507 Yeh-bet365 508 Yeh-太陽城 509 Yeh-金沙 510 Yeh-威尼斯人 511 Yin-威尼斯人 512 Yin-新葡京 513 Young-新葡京 514 Yin-太陽城 515 Yee-太陽城 516 Yee-威尼斯人 517 Young2-澳門金沙城(威尼斯人) 518 Yee2-澳門新葡京 519 Yue-太陽城 520 Yin3-威尼斯人 521 Yee5-太陽城 522 Yee3-太陽城 523 Yee2-威尼斯人 524 Yee6-新葡京 525 Year-威尼斯人 526 Yee8-太陽城 527 Yung-澳門線上娛樂 528 You-太陽城 529 Zhi-永利 530 Ze-威尼斯人 531 Zhan-新葡京 532 Zhang-榮耀國際 
附表二
序號 博弈遊戲系統供應商代號 1 HABA/NETENT/PNG/TGP2/NewPT/NewMG/AP 2 MW 3 IM/ESB/SG/PP/PT/SB/RT/SW 4 MG 5 AG 6 JDB 7 CQ9 8 GNS 9 KG 10 BG 11 SABA 12 BBIN 13 GAMEART 14 RG 15 3Sing 16 AllBet 17 IG 18 CMD 19 EVO 20 ISB 21 GPI 22 GD 23 OG 24 VR 25 AT亞虎 26 eBET 27 NW 28 IBO(CR) 29 LX 30 FG 31 KA 32 PS 33 AE 34 SA 35 TH 36 RTG 37 JS 38 WB 39 PGS 40 DS 41 MT美天 42 DT 43 SW 44 TOG 45 SE 46 BF 47 QQ 48 VT 49 LEG 50 HP 51 LB 52 GH 53 LL 54 R8